臺灣屏東地方法院民事判決　　　　　 110年度潮原簡字第24號
原　　　告　莊謹憶　


被　　　告　秦孝彰　
上列當事人間損害賠償事件，原告提起刑事附帶民事訴訟，經本
院刑事庭裁定移送前來（109年度原簡附民字第6號），於110年9
月13日言詞辯論終結，本院判決如下：
    主    文
被告應給付原告新臺幣40,000元，及自109年10月8日起至清償日
止，按年息5%計算之利息。
原告其餘之訴駁回。
本判決得假執行；但被告如以新臺幣40,000元為原告預供擔保後
，得免為假執行。
原告其餘假執行之聲請駁回。
    事實及理由
一、原告主張：
    被告因故對原告心生不滿，先於108年8月10日21時至22時許
    ，在屏東縣獅子鄉楓林村某處，拿塑膠椅攻擊原告頭部後，
    復於同日22時30分在被告位於同村楓林二巷2號住處內，徒
    手朝原告臉部揮拳，致原告受有四肢背部多處挫傷、擦傷及
    頭部多處挫傷之傷害。爰依侵權行為之法律關係請求被告應
    賠償原告精神慰撫金新台幣（下同）18萬元。並聲明：㈠被
    告應給付原告18萬元，並自起訴狀繕本送達之翌日即109年9
    月30日起至清償日止，按年利率5%計算之利息。㈡請准供擔
    保宣告假執行。㈢訴訟費用由被告負擔。
二、被告抗辯：
    原告所受之傷害僅係一般擦挫傷，事件發生後被告並未提出
    任何精神上痛苦之證明，且本件被告係因原告涉犯妨害性自
    主案件，基於義憤情況下而為侵權行為，被告犯後亦深知悔
    悟，然原告據此請求18萬元，洵屬無據等語。並聲明：㈠原
    告之訴駁回。㈡訴訟費由原告負擔。㈢如受不利之判決，願
    供擔保請准宣告免為假執行
三、法院之判斷：
㈠、按因故意或過失，不法侵害他人之權利者，負損害賠償責任
    ；不法侵害他人之身體、健康、名譽、自由、信用、隱私、
    貞操，或不法侵害其他人格法益而情節重大者，被害人雖非
    財產上之損害，亦得請求賠償相當之金額。民法第184條第1
    項前段及第195條第1項分別定有明文。次按，慰撫金之賠償
    ，其核給之標準固與財產上損害之計算不同，然非不可斟酌
    雙方身分資力與加害程度，核定相當之數額，最高法院51年
    台上字第223號裁判意旨可參。
㈡、原告主張被告於上開時、地，無故毆打原告，致原告受有傷
    害之事實，業經臺灣屏東地方法院以109年度原簡字第120號
    判處被告傷害罪，處拘役40日如易科罰金，以新臺幣壹仟元
    折算壹日等情，有上開判決書在卷可稽。並有本院依職權調
    閱之上開刑事案件卷證資料可參。而被告就原告受有傷害一
    節，亦不爭執，是認原告依侵權行為法律關係，請求被告負
    損害賠償責任，核屬有據。茲就原告請求之金額審酌如下：
    按精神慰撫金之賠償須以人格權遭遇侵害，使精神上受有痛
    苦為必要，其核給之標準固與財產上損害之計算不同，然非
    不可斟酌雙方身分資力與加害程度，及其他各種情形核定相
    當之數額（最高法院51年台上字第223號判例意旨參照）。
    本件被告於上開時地無故傷害原告身體，不法侵害原告之人
    格法益，使原告精神受有痛苦，原告自得請求被告賠償其所
    受非財產上之損害即精神慰撫金，被告雖抗辯原告未能提出
    其精神上痛苦之證明，然精神上之痛苦不必然會就醫，被告
    確有毆打的行為且造成原告受傷，於一般人遭他人毆打，心
    境上必會感到痛苦，不以提出證明為必要，是被告上開辯詞
    難謂有據。另被告表示其係基於義憤方毆打原告，惟任何情
    事均不得合理化其暴力之行為，是以本院審酌被告行為侵害
    之嚴重性、原告所受之傷害程度，另參酌兩造稅務電子閘門
    所得調件明細表、財產調件明細表所示財務狀況等一切情狀
    ，認原告請求被告賠償精神慰撫金18萬元，尚嫌過高，應以
    4萬元為適當，逾此部分之請求，應予駁回。
㈢、末按給付無確定期限者，債務人於債權人得請求給付時，經
    其催告而未為給付，自受催告時起，負遲延責任。其經債權
    人起訴而送達訴狀，或依督促程序送達支付命令，或為其他
    相類之行為者，與催告有同一之效力；遲延之債務，以支付
    金錢為標的者，債權人得請求依法定利率計算之遲延利息。
    但約定利率較高者，仍從其約定利率；應付利息之債務，其
    利率未經約定，亦無法律可據者，週年利率為百分之五，民
    法第229條第2項、第233條第1項及第203條分別定有明文。
    本件原告對被告之侵權行為債權，核屬無確定期限之給付，
    既經原告提起本件訴訟，且起訴狀繕本業於109年10月7日送
    達被告，有送達證書在卷可憑（見附民卷第6頁），被告迄
    未給付，當負遲延責任。是原告請求被告自起訴狀繕本送達
    翌日即109年10月8日起至清償日止，按週年利率5％計算之
    利息，核屬有據，原告起訴狀記載利息起算日為起訴狀送達
    翌日即109年9月30日，難謂有據，於逾109年10月8日之部分
    為無理由，應予駁回。
四、從而，原告依侵權行為法律關係，請求被告給付40,00元及
    自起訴狀繕本送達翌日即110年10月8日起至清償日止，按年
    息5%計算之利息，為有理由，應予准許，逾此部分之請求，
    即屬無據，應予駁回。
五、本件原告勝訴部分，係就民事訴訟法第427條第2項訴訟適用
    簡易程序所為被告敗訴之判決，依同法第389條第1項第3款
    之規定，應依職權宣告假執行；又法院應依職權宣告假執行
    者，本毋庸原告為聲請，若原告仍聲請願供擔保宣告假執行
    者，該聲請僅具督促法院職權發動之效力，爰不另為供擔保
    之諭知，併予敘明；另依同法第392條第2項之規定，依職權
    宣告被告如預供擔保，得免為假執行。至本件原告敗訴部分
    ，其假執行之聲請因訴之駁回而失所附麗，併予駁回之。
六、又本件係原告提起刑事附帶民事訴訟，經本院刑事庭裁定移
    送民事庭者，依刑事訴訟法第504條第2項之規定，免納裁判
    費，且至本件言詞辯論終結時，亦未發生其他訴訟費用，爰
    不諭知訴訟費用之負擔。
中    華    民    國   110    年    9     月    27    日
                   潮州簡易庭     法  官  吳思怡
以上正本係照原本作成。
如不服本判決，應於送達後20日內，向本院提出上訴狀並表明上
訴理由，如於本判決宣示後送達前提起上訴者，應於判決送達後
20日內補提上訴理由書（須附繕本）。如委任律師提起上訴者，
應一併繳納上訴審裁判費。
中    華    民    國   110    年    9     月    27    日
 
                                  書記官  蔡進吉